【裁判字號】    95,訴,222
【裁判日期】    950424
【裁判案由】    刑事
【裁判全文】
高雄高等行政法院裁定
                                九十五年度訴字第二二二號
原      告  甲○○
被      告  乙○○（台灣台南地方法院檢察署檢察官）
            丁○○（台灣台南地方法院檢察署檢察長）
            丙○○ (台灣高等法院台南分院檢察署檢察長）
上列當事人間因刑事事件，原告提起行政訴訟，本院裁定如下：
    主  文
原告之訴駁回。
訴訟費用由原告負擔。
    理  由
一、按「公法上之爭議，除法律別有規定外，得依本法提起行政
    訴訟。」行政訴訟法第二條定有明文。易言之，行政機關代
    表國家處理行政事務，如因而與人民發生私權或刑事關係發
    生爭執，人民應循民事或刑事訴訟途徑解決，而非屬行政爭
    訟範圍。又原告之訴，其訴訟事件不屬行政法院之權限者，
    行政法院應以裁定駁回之，行政訴訟法第一百零七條第一項
    第一款亦有明文規定。
二、本件原告起訴意旨略以：原告前因涉違反刑法第一百七十一
    條第一項未指定犯人而向該管公務員誣告罪嫌，經台灣台南
    地方法院檢察署檢察官（下稱台南地檢署）以八十八年度偵
    字第一０一三一號、八十八年度偵字第一三三六三號起訴書
    提起公訴，及該地檢署於八十九年七月二十七日將八十九年
    度偵字第六九三四號原告誣告案移送台灣台南地方法院（下
    稱台南地院）併辦，嗣經最高法院九十四年度台上字第五八
    ００號判決駁回台灣高等法院台南分院檢察署 (下稱台南高
    分檢)檢察官上訴，判決原告無罪確定，是被告台南地檢署
    檢察官乙○○、檢察長丁○○、台南高分檢檢察長丙○○今
    再以九十四年度偵字第一四四一一號起訴書對原告起訴，破
    壞法之安定性，因已逾五年，依刑法第八十條規定追訴權已
    消滅，且違背刑事訴訟法第四百二十條第一項第一款、第二
    款、第四款或第五款所定得為再審原因之情形或同法第二百
    六十條除有發現新事實、新證據者，不得對同一案件再行起
    訴等規定，是被告等有濫用職權、破壞司法審判、妨害司法
    公正及法的安定性之刑法瀆職罪，應予嚴懲云云。
三、經查，本件原告起訴主張被告等涉犯刑法瀆職罪嫌，核屬刑
    事訴訟範疇，非行政法院所得審究，原告逕向無審判權之本
    院提起行政訴訟，其起訴為不合法，應予駁回。
四、爰依行政訴訟法第一百零七條第一項第一款、第一百零四條
    、民事訴訟法第九十五條、第七十八條，裁定如主文。
中    華    民    國  九十五  年    四    月  二十四  日
                  第一庭審判長法  官  呂  佳  徵
                              法  官  蘇  秋  津
                              法  官  林  勇  奮
以上正本係照原本作成。
如不服本裁定，應於裁定送達後十日內以書狀敘明理由，經本院
向最高行政法院提出抗告（須按對造人數附具繕本）；並應預繳
送達用掛號郵票六份（每份三十四元）。
中    華    民    國  九十五  年    四    月  二十四  日
                              書記官  黃玉幸


司法院資訊處製作；財團法人民間司法改革基金會備份。
